臺灣高等法院刑事判決
108年度上訴字第3683號
上  訴  人  
即  被  告  周文兆



選任辯護人  黃振洋律師(法扶律師)
上列上訴人因違反毒品危害防制條例等案件，不服臺灣新竹地方
法院108年度訴字第717號，中華民國108年10月29日第一審判決
（起訴案號：臺灣新竹地方檢察署108年度偵字第8178號、第881
0號），提起上訴，本院判決如下：
    主  文
原判決關於附表一編號8至10所示販賣第一級毒品罪暨不得易科
罰金部分所定應執行刑部分，均撤銷。
周文兆犯如附表一編號8至10所示之罪，各處刑及沒收如附表一
編號8至10所示。
其他上訴駁回。
第二項撤銷改判部分（即附表一編號8至10）與上訴駁回部分(即
附表一編號1至7）所處之刑，應執行有期徒刑陸年。
    事  實
一、周文兆明知甲基安非他命係毒品危害防制條例所列管之第二
    級毒品，非經許可，不得非法持有、販賣，竟基於販賣第二
    級毒品以營利之犯意，先後於附表一編號1至10所示之時間
    、地點，以附表一編號1至10所示之聯絡方式及交易條件，
    販賣甲基安非他命予林俊明、謝丁臺。嗣經檢警對周文兆執
    行通訊監察後，於民國108年7月29日下午2時40分許，前往
    其位於新竹市○區○○街00號2樓之居處執行搜索，並扣得如附
    表二所示之物，而查悉上情。
二、案經新竹市警察局第二分局報告臺灣新竹地方檢察署檢察官
    偵查起訴。
    理  由
壹、本院審理範圍：
    上訴人即被告（下稱被告）周文兆提起上訴後，嗣就其被訴
    轉讓第二級毒品甲基安非他命部分（即原判決附表一編號11
    至13）具狀撤回上訴（見本院卷第139頁），而檢察官就原
    審判決並未上訴，故原審判決關於被告轉讓第二級毒品罪部
    分，即已確定，是本院審理範圍僅限於原審判決關於被告販
    賣第二級毒品罪部分（即原判決附表一編號1至10），合先
    敘明。
貳、證據能力部分：
    按被告以外之人於審判外之言詞或書面陳述，除法律有規定
    者外，不得作為證據。被告以外之人於審判外之陳述，雖不
    符同法第159條之1至第159條之4之規定，而經當事人於審判
    程序同意作為證據，法院審酌該言詞陳述或書面陳述作成時
    之情況，認為適當者，亦得為證據；當事人、代理人或辯護
    人於法院調查證據時，知有第159條第1項不得為證據之情形
    ，而未於言詞辯論終結前聲明異議者，視為有前項之同意，
    刑事訴訟法第159條第1項、第159條之5第1項、第2項分別定
    有明文。查本案下述據以認定被告犯罪之供述證據，檢察官
    、被告及辯護人於本院審理時均未爭執其證據能力，且迄於
    言詞辯論終結前均未聲明異議，復經審酌該等言詞陳述或書
    面作成時之情況並無違法、不當或顯不可信之狀況，依刑事
    訴訟法第159條之5第2 項之規定，均有證據能力；又本案認
    定事實之其餘非供述證據，並無證據證明係公務員違背法定
    程序所取得，依同法第158條之4反面解釋，亦均有證據能力
    ，併予敘明。
參、實體部分：
一、認定犯罪事實所憑之證據及理由：
  ㈠上揭犯罪事實，業據被告於原審及本院準備程序、審理中，
    均坦承不諱（見原審卷第118 、144、145頁、本院卷第50、
    170頁），並有新竹市警察局第二分局搜索扣押筆錄、扣押
    物品目錄表、警方查獲現場照片、證人謝丁臺所持用000000
    0000號行動電話、證人林俊明所持用0000000000號行動電話
    之申登資料、原審法院核發之通訊監察書暨附表（見偵字第
    8178號卷第5至9頁、他字卷第19、50頁、偵字第8810號卷第
    4至15頁）及附表一編號1至10補強證據欄所示之證據在卷可
    稽，且有如附表二所示之物扣案可佐，堪認被告任意性之自
    白與事實相符。
  ㈡按販賣毒品係違法行為，非可公然為之，有獨特販售通路及
    管道，並無公定價格，容易增減分裝重量，且每次買賣之價
    格、數量，當各有差異，或隨供需雙方資力、關係深淺、需
    求量、貨源充裕與否、對行情之認知、販賣者對資金之需求
    程度，及政府查緝鬆嚴之態度，為各種不同之風險評估，而
    為機動性之調整，故其價格標準，自非一成不變，販賣者從
    各種價差或量差或純度差牟利之方式，亦有差異，但其意圖
    營利之非法販賣行為目的則同一。況毒品價格非低、取得不
    易，毒品非法交易，向為政府查禁森嚴且重罰不寬貸，被告
    與林俊明、謝丁臺，非親故至交，苟非有利可圖，殊無甘冒
    遭查獲重罰之高度風險，而平白親送交付毒品之理。又被告
    於原審及本院審理時亦供稱：扣案安非他命都是我的，我毒
    品買進來有些自己施用，有些拿去賣，我都是賺1包自己用
    ，我賣剩下賺起來的，是要準備自己施用的等語（見原審卷
    第143頁、本院卷第170頁），益證被告確有販賣第二級毒品
    藉此牟利之意圖及犯行至明。
  ㈢綜上所述，本件事證明確，被告上開犯行均堪認定，應依法
    論科。
二、論罪科刑：
  ㈠按甲基安非他命係毒品危害防制條例第2條第2項第2款所列管
    之第二級毒品。核被告就附表一編號1至10所為，均係犯毒
    品危害防制條例第4條第2項之販賣第二級毒品罪。被告意圖
    販賣而持有第二級毒品之低度行為，應為販賣第二級毒品之
    高度行為所吸收，均不另論罪。又被告所犯上開10罪之間，
    犯意各別，行為互殊，應分論併罰。
  ㈡累犯是否加重其刑之說明：
  ⒈查被告前於99年間，因販賣第二級毒品、施用毒品、賭博等
    案件，經法院分別判處罪刑，並定應執行刑為有期徒刑5年2
    月確定，嗣入監執行，並於104年4月20日假釋出監，於假釋
    期間，又因施用毒品、公共危險案件，經原審分別以105年
    度審易字33號、105年度竹交簡字第406號判決判處有期徒刑
    5月、2月確定，前開假釋經撤銷，應執行殘刑有期徒刑1年1
    月9日，並與前開有期徒刑5月、2月接續執行，於107年3月1
    2日執行完畢，有本院被告前案紀錄表1份附卷可稽，其於有
    期徒刑執行完畢5年以內，故意再犯本件有期徒刑以上之各
    罪，均為累犯。
  ⒉依108年2月22日公布之司法院釋字第775號意旨：刑法第47條
    第1項之累犯規定，不分情節一律加重最低本刑，不符憲法
    罪刑相當原則，牴觸憲法第23條之比例原則，有關機關應自
    解釋公布日起2年內修正之，於修正前，法院就該個案應依
    解釋意旨，裁量是否加重最低本刑等語。亦即在現行刑法第
    47條第1項累犯規定修正之前，法院仍得斟酌個案情形，裁
    量是否加重最低本刑，並未完全排除累犯規定之適用。經查
    ，被告上開構成累犯之前科犯行，分別係販賣第二級毒品、
    施用毒品及酒後駕車公共危險案件，而施用毒品罪本質上屬
    於戕害自我身心健康之犯罪，酒後駕車公共危險則係妨害其
    他用路人之交通安全之犯罪，與本件販賣第二級毒品犯行，
    侵害法益、罪質均有不同，犯罪動機、手段顯屬有別；被告
    雖另有販賣第二級毒品之前科犯行，惟其行為時間乃於99年
    間，相距本件犯行已達9年，且被告於本案坦承犯行，深有
    悔意，本件販賣第二級毒品之對象又係特定之2人，尚難認
    被告有明顯之反社會性格、刑罰反應力薄弱或主觀惡性重大
    之情形，本院綜合斟酌各項情狀，認本件被告所犯販賣第二
    級毒品罪，尚無依刑法第47條第1 項規定加重其刑之必要，
    爰不予加重其刑。
  ㈢關於毒品危害防制條例第17條第2項之說明： 
  ⒈按犯第4條至第8條之罪於偵查及審判中均自白者，減輕其刑
    ，為毒品危害防制條例第17條第2項所明定，該條規定係為
    鼓勵是類犯罪行為人自白、悔過，並期訴訟經濟、節約司法
    資源而設。一般言之，均須於偵查及審判中皆行自白，始有
    適用毒品危害防制條例第17條第2項之餘地，除司法警察調
    查犯罪於製作警詢筆錄時，就是否涉犯毒品危害防制條例第
    4條至第8條之犯罪事實未曾詢問被告，且檢察官於起訴前又
    未進行偵訊，二者條件兼備，致有剝奪被告罪嫌辯明權之情
    形，始得例外承認僅以審判中自白亦得獲減刑之寬典（最高
    法院108年度第7次刑事庭會議決議參照）。又所謂偵查中，
    參諸刑事訴訟法第108條第3項規定，於起訴案件，係至卷宗
    及證物送交法院繫屬前。
  ⒉就附表編號1至7所示7罪部分：
    就此部分，被告於檢察官偵訊（附表一編號1至6部分，見偵
    字第8178號卷第29、46頁；附表一編號7部分，見聲羈卷第2
    0頁）、原審及本院準備程序、審理時（詳如前述）均坦承
    犯行，均應依毒品危害防制條例第17條第2項規定分別減輕
    其刑。
  ⒊就附表編號8至10所示3罪部分：
    被告及辯護人雖以：被告於偵查中經辯護人律見後，被告即
    表示願坦承犯行，辯護人欲向被告確認答辯狀內容時，始經
    新竹看守所告知被告已借提將移送法院，辯護人立即前往新
    竹地檢署遞交答辯狀，事後辯護人聲請閱卷，方知該狀附於
    原審法院卷，故被告就附表一編號8至10之犯罪事實，已於
    偵查中自白犯罪。再者，依被告偵查中所述，主要係就販賣
    對象為「謝丁臺」部分否認，因被告主觀認為販賣對象為謝
    丁臺之老闆呂文章，尚難遽認被告否認附表一編號8至10之
    犯罪事實。此外，被告於108年8月16日偵查中已陳稱販賣對
    象為呂文章，而非謝丁臺，惟就附表一編號8至10部分，檢
    察官並未於當日再行向被告確認，從而被告自無從於警詢、
    檢察官訊問時自白，故就本件而言，被告於審判中自白，仍
    應有自白減刑規定之適用，縱未能直接適用，應類推適用予
    以減刑云云（見本院卷第175至183頁）。惟查：
  ①就被告所犯如附表一編號8至10犯罪部分，經提示本案相關通
    訊監察譯文後，其先後供述如下：
  ⑴於108年7月29日警詢中就附表一編號8、9部分稱：「沒有交
    易」、就附表一編號10部分則稱：「我拿毒品安非他命免費
    請謝丁臺用，沒有交易」等語（見偵字第8178號卷第14、15
    頁）。
  ⑵於108年7月30日警詢中稱：謝丁臺說跟我之間譯文的內容都
    是購買毒品，這都是他亂講的，他沒有現金買毒品，我的上
    游也不願意讓他欠錢，我們之間有仇恨，我先前住院時友人
    借我新臺幣（下同）1000元託他轉交，都被他拿去打電動，
    不可能有錢跟我買毒品等語（見偵字第8178號卷第18頁）。
  ⑶於108年7月30日偵查中稱：這幾次譯文都沒有交易成功，附
    表一編號8譯文中雖然有提到過謝丁臺的老闆「文章」，但
    這次他們都沒有買，謝丁臺是挾怨報復，我們先前有金錢糾
    紛等語（見偵字第8178號卷第32、33頁）。
  ⑷於108年7月30日原審羈押訊問中稱：我只賣給謝丁臺1次，就
    是附表一編號7那一次，且那次是給他老闆的，毒品是交給
    謝丁臺，但是他老闆要買的，後來錢也是他老闆給我，我沒
    有跟謝丁臺交易等語（見聲羈卷第20頁）。
  ⑸於108年8月16日偵查中稱：這幾次販賣給謝丁臺的部分我都
    不承認等語（見偵字第8178號卷第47頁）。
  ⑹是以，被告歷次於偵查中（含警詢、偵查及羈押訊問）之供
    述內容，均係否認附表一編號8至10等部分之犯罪事實，至
    為明確，此等部分即無從適用毒品危害防制條例第17條第2
    項之減刑規定。辯護人就此雖執「被告於偵查中實際上均願
    意坦承犯罪，且就毒品種類、價金均為肯定供述，只是主觀
    上認為毒品交易的對象是謝丁臺的老闆呂文章，謝丁臺只是
    居中聯繫而已」等情，主張被告此部分亦有偵查中自白之事
    實（見原審卷第152、153 頁及本院卷第179頁）云云，但經
    核上開被告歷次於偵查中所述內容，顯然並無辯護人所謂「
    就附表一編號8至10部分之毒品種類、價金均為肯定供述」
    情形，況且，被告既係在明確知悉譯文內容、所謂「呂文章
    」於本案之角色亦已無掩飾必要之前提下，若如附表一編號
    8至10等部分之交易確與「呂文章」有關、且被告確有自白
    犯罪之意，自應就該等交易如何與證人謝丁臺無關、「呂文
    章」又係扮演何等角色均予供述明確，而非始終均予否認交
    易、或甚至就譯文中曾出現「文章」之附表一編號8，仍辯
    稱「他們」都「沒有買」（詳如上開⑶部分）。準此，被告
    就此部分之犯罪事實，歷次於警詢、偵查及羈押訊問中所為
    否認犯罪之供述內容，顯非辯護人所稱「主觀上誤認交易對
    象」之情形甚明，是辯護人主張此部分應適用或類推適用毒
    品危害防制條例第17條第2項規定，自難認可採。
  ②辯護人雖主張於偵查中已提出被告認罪之答辯狀，惟被告所
    涉本案，業經臺灣新竹地方檢察署於108年8月28日向原審法
    院起訴送審，有臺灣新竹地方檢察署108年8月28日竹檢德博
    108偵8178字第1089031658號函在卷可稽（見原審卷第7頁）
    ，而被告辯護人所提刑事答辯暨聲請狀係於108年8月29日向
    臺灣新竹地方檢察署遞送，嗣經該署轉送原審法院，此亦有
    該署108年9月4日竹檢德博108偵8810字第1089032116號函及
    檢附108年8月29日刑事答辯暨聲請狀各1件在卷可稽（見原
    審卷第7、87、93頁）。依前所述，本案檢察官已於108年8
    月28日將卷宗及證物送交原審法院繫屬，辯護人遲於108年8
    月29日始向該署檢察官遞送被告認罪之刑事答辯暨聲請狀，
    自難認為係偵查中之自白，辯護人主張被告就附表一編號8
    至10之犯罪事實，已於偵查中自白犯罪云云，尚屬無據。
  ③綜上所述，就被告所犯如附表一編號8至10犯罪部分，其雖於
    原審及本院準備程序、審理中均自白犯行，惟被告於偵查中
    並未自白，更於警詢、偵訊答辯時一再否認其事，業如前述
    ，而無於偵查中遭受剝奪罪嫌辯明權之情形，揆諸前揭說明
    ，被告雖於審判中自白，惟其並未於偵查中自白，且於偵查
    中復無罪嫌辯明權遭剝奪之情形，自無例外承認僅以審判中
    自白即適用毒品危害防制條例第17條第2 項規定之餘地，被
    告及辯護人猶以前詞主張得適用該自白減刑規定，難認有理
    由。
  ㈣有無刑法第59條適用之說明：
    按刑法第59條規定之酌量減輕其刑，必須犯罪另有特殊之原
    因與環境，在客觀上足以引起一般同情，認為即使予以宣告
    法定最低度刑，猶嫌過重者，始有其適用。此所謂法定最低
    度刑，固包括法定最低本刑；惟遇有其他法定減輕之事由者
    ，則應係指適用其他法定減輕事由減輕其刑後之最低度刑而
    言。倘被告別有法定減輕事由者，應先適用法定減輕事由減
    輕其刑後，猶認其犯罪之情狀顯可憫恕，即使科以該減輕後
    之最低度刑仍嫌過重者，始得適用刑法第59條規定酌量減輕
    其刑（最高法院100年度台上字第744號判決意旨參照）。又
    按販賣第二級毒品罪之法定刑為無期徒刑或7年以上有期徒
    刑，得併科新臺幣1千萬元以下罰金，然同為販賣第二級毒
    品之人，其原因動機不一，犯罪情節未必盡同，或有大盤毒
    梟者，亦有中、小盤之分，甚或僅止於吸毒者友儕間為求互
    通有無之有償交付，是其態樣顯非可一概而論，即其販賣行
    為所造成危害社會之程度亦非可等量齊觀，倘依其情狀處以
    相當之有期徒刑，即足以懲儆，並可達防衛社會之目的者，
    自非不可依客觀之犯行與主觀之惡性二者加以考量其情狀，
    是否有可憫恕之處，適用刑法第59條之規定酌量減輕其刑，
    期使個案裁判之量刑，能斟酌至當，符合比例原則。
  ⒈附表一編號1至7部分
    經查，毒品之危害，除戕害施用者之身心健康外，復因毒品
    施用者為取得購買毒品所需之金錢，亦衍生家庭、社會治安
    問題，而被告所為如附表一編號1至7所示7次販賣第二級毒
    品犯行，經適用毒品危害防制條例第17條第2 項規定減輕其
    刑後，其刑度相較原本之法定刑，已減輕甚多（有期徒刑7
    年減輕其刑至1/2，為有期徒刑3年6月），足使之為適當刑
    罰制裁，綜觀被告此部分犯罪情狀，並無顯可憫恕之情，於
    此情形下，難認有何情輕法重之情事，自無適用刑法第59條
    規定再予減輕其刑之餘地，被告及其辯護人主張依刑法第59
    條規定酌減其刑云云，難認可採。    
  ⒉附表一編號8至10部分
    經查，被告上開販賣第二級毒品甲基安非他命之犯行，固無
    可取，惟衡酌其此部分販賣第二級毒品甲基安非他命之對象
    為相同之1人，販賣之數量各為1公克、價格各為3000元，可
    見被告販售上開第二級毒品之數量非多，藉此獲得之利益自
    屬微薄有限，該犯行所造成危害社會之程度，終究與毒品大
    盤毒梟或中、小盤商等實際從事販賣第二級毒品以賺取巨額
    利潤之犯行顯然有別，應屬毒品交易之下游，惡性及對於社
    會秩序與國民健康之危害程度，尚非重大惡極，其主、客觀
    之惡性程度相對輕微，縱處以最輕之法定本刑有期徒刑7年
    ，相較被告前開犯罪情節，猶嫌過重，無從與真正長期、大
    量販毒之惡行區別，在客觀上應足以引起一般人之同情，確
    有情輕法重之失衡現象，而顯有堪可憫恕之情狀，為使其量
    刑斟酌至當，符合比例原則，爰就被告所為如附表一編號8
    至10各次犯行，均依刑法第59條之規定酌量減輕其刑。
三、上訴駁回部分（附表一編號1至7）
  ㈠原審以被告所犯如附表一編號1至7所示之犯行，罪證明確，
    而適用毒品危害防制條例第4條第2 項、第18條第1項前段，
    刑法第11條、第38條第2項、第38條之1第1項、第3項等規定
    ，並審酌被告本案所為販賣毒品犯罪，係侵害毒品危害防制
    條例所代表之社會法益，助長毒品之流通、使他人更受毒品
    之害，而販賣毒品行為更係為圖己利而為，法益侵害即犯罪
    所生危害程度自屬更為嚴重。手段部分，除考量各次販賣之
    毒品數量、所得代價之外，被告並無何等進一步之違法手段
    ，違反義務程度部分，本案並非不作為或過失之犯罪態樣，
    除違法販賣外亦無進一步之義務違反行為，犯後態度部分，
    被告於審理中終知坦承犯罪，犯罪動機、目的部分，被告無
    非係基於為圖己利、或友人互通間之心態而為本案犯罪，與
    一般販賣毒品行為人之普遍心態並無差異，除此之外尚不足
    認定有何進一步之主觀目的，所受刺激部分，亦無從認其被
    告係受有何等不當之外在刺激，是此部分均不為被告不利考
    量；生活狀況、智識程度、品行部分，被告於警詢中自承家
    庭經濟狀況勉持、學歷為高工畢業（見偵字第8178號卷第9 
    頁），於原審審理中自述工作狀況為士官長退休，先前從事
    保全業，家人有前妻、兒子、女兒、及90歲的母親，女兒目
    前從事護理師工作、兒子大學4 年級，家中經濟狀況勉持（
    見原審卷第145、146 頁），暨其前因車禍事故導致左下肢
    骨髓炎及變形，目前已無法進行截肢手術、僅能進行保守之
    藥物治療（見原審卷第91、97頁），堪認難以從事正常工作
    ，暨其先前已有包括販賣毒品案件在內之諸多違反毒品危害
    防制條例、傷害、竊盜等犯罪前科，有本院被告前案紀錄表
    附卷可稽，應認素行不佳，此部分爰為被告不利考量等一切
    情狀，分別量處有期徒刑3年9月、3年8月、3年8月、3年9月
    、3年9月、3年9月、3年9月。 復就沒收部分說明：
  ⒈扣案如附表二編號2所示之物，則為被告本案如附表一編號1
    至7部分之販賣毒品犯行時所用之物，應依毒品危害防制條
    例第19條第1項規定，不問屬於被告與否，均於各該次犯罪
    之主文第2項下宣告沒收之。
  ⒉未扣案如附表一編號1至7所示之各次販賣毒品代價，乃被告
    本案各次販賣毒品之犯罪所得，各應依刑法第38條之1第1項
    、第3項規定，於各該次犯罪之主文第2項下宣告沒收，於全
    部或一部不能沒收或不宜執行沒收時，追徵其價額。
    經核原判決就此部分認事用法，洵無違誤，量刑亦均屬妥適
    。
  ㈡被告此部分上訴意旨雖以：被告於偵查及審理時均已自白，
    所為有情輕法重之憾，有刑法第59條規定之適用，原審量刑
    過重，請再予酌減其刑云云。惟查，被告就此部分之販賣第
    二級毒品犯行，並無法重情輕之情形可言，業經本院說明如
    前。再按，刑事審判旨在實現刑罰權分配的正義，故法院對
    有罪被告科刑，應符合罪刑相當之原則，使輕重得宜，罰當
    其罪，以契合社會法律感情，此所以刑法第57條明定科刑時
    應審酌一切情狀，尤應注意該條所列10款事項以為科刑輕重
    之標準，俾使法院就個案之量刑，能斟酌至當。又量刑輕重
    係屬事實審法院得依職權自由裁量事項，苟已斟酌刑法第57
    條各款所列情狀而未逾越法定刑度，不得遽指為違法（最高
    法院98年台上字第5002號判決要旨參照）。原判決就此部分
    已以被告之責任為基礎，詳細記載其審酌刑法第57條各款所
    列科刑之一切情狀之理由，原審所為刑度之裁量，並未逾越
    法定刑度，亦無濫用自由裁量之權限，合於比例原則及罪刑
    相當原則，堪稱妥適，核無不當或違法之情形，被告以前詞
    主張原審量刑過重，請求再予輕判，難認有據。從而，被告
    就此部分之上訴，核無理由，應予駁回。
四、撤銷改判部分（附表一編號8至10）：
  ㈠原審就被告所犯如附表一編號8至10所示之販賣第二級毒品犯
    行，予以論罪科刑，固非無見。惟查，被告就所犯上開販賣
    第二級毒品犯行，犯罪之情狀顯可憫恕，縱科以法定最低度
    刑，仍屬情輕法重，業如前述，原審就被告販賣第二級毒品
    甲基安非他命犯行部分，未引用刑法第59條規定予以酌減其
    刑，容有未洽。被告上訴意旨就此部分主張應適用毒品危害
    防制條例第17條第2項規定減輕其刑，固無理由，惟被告主
    張此部分有刑法第59條規定之適用，請求酌減刑期，即非無
    理由，原判決就此部分既有前開可議之處，即屬無可維持，
    應由本院將原判決關於此部分暨不得易科罰金部分所定應執
    行刑部分，予以撤銷改判。
  ㈡爰審酌被告明知甲基安非他命對人身心健康危害甚鉅，一經
    沾染，極易成癮，影響深遠，如任其氾濫、擴散，對社會治
    安危害非淺，竟仍無視國家禁令，為謀不法利益而將甲基安
    非他命販賣予他人，促成毒品之流通，不僅戕害國民健康，
    更危害社會治安，惟念及被告犯後尚知坦承犯行，販賣第二
    級毒品之數量及獲利非鉅，就此部分販賣之對象為相同之一
    人，並衡酌其高工畢業之智識程度、家庭經濟狀況勉持（見
    偵字第8178號卷第9頁），於原審審理中自述工作狀況為士
    官長退休，先前從事保全業，家人有前妻、兒子、女兒、及
    90歲的母親，女兒目前從事護理師工作、兒子大學4年級（
    見原審卷第145、146頁），暨其前因車禍事故導致左下肢骨
    髓炎及變形，目前已無法進行截肢手術、僅能進行保守之藥
    物治療（見原審卷第91、97頁），堪認難以從事正常工作等
    家庭生活狀況，暨其犯罪之動機、目的、手段等一切情狀，
    分別量處如附表一編號8至10所示之刑，並與其前述上訴駁
    回部分（附表一編號1至7之販賣第二級毒品部分）所處之有
    期徒刑，定其應執行之刑。
    本院審酌被告所犯附表一編號1至10販賣第二級毒品犯行，
    共10罪，所犯罪數甚多，惟所犯各罪之罪質同一，犯罪時間
    集中約3個月期間，販賣之對象共2人、販賣毒品之數量及犯
    罪所得尚非至鉅，與大盤或毒梟之大量流通毒品，仍屬有別
    ，且被告就所犯各罪於審理中均自白等情，如以實質累加之
    方式定應執行刑，則處罰之刑度顯將超過其行為之不法內涵
    ，而違反罪責原則，又考量因生命有限，刑罰對被告造成之
    痛苦程度，係隨刑度增加而生加乘效果，而非以等比方式增
    加，以隨罪數增加遞減其刑罰之方式，當足以評價被告行為
    之不法性。綜上，為適度反應被告整體犯罪行為之不法與罪
    責程度及對其施以矯正之必要性，爰就被告定應執行刑為有
    期徒刑6年，以示懲儆。
  ㈢沒收：
  ⒈扣案如附表二編號1所示之物，為本案查獲之第二級毒品，且
    經被告於原審及本院審理中供稱為其本案販賣所餘，應依毒
    品危害防制條例第18條第1項前段規定，不問屬於被告與否
    ，應於被告本案所犯最末次之販賣毒品犯行、亦即附表一編
    號10部分之主文項下宣告沒收銷燬之；如附表二編號2所示
    之物，則為被告所犯如附表一編號8至10部分之販賣毒品犯
    行時所用之物，應依毒品危害防制條例第19條第1項規定，
    不問屬於被告與否，均於各該次犯罪之主文項下宣告沒收之
    。
  ⒉未扣案如附表一編號8至10所示之各次販賣毒品價金，乃被告
    本案各次販賣毒品之犯罪所得，各應依刑法第38條之1第1項
    、第3項規定，於各該次犯罪之主文項下宣告沒收，於全部
    或一部不能沒收或不宜執行沒收時，追徵其價額。
據上論斷，應依刑事訴訟法第368條、第369條第1項前段、第364
條、第299條第1項前段，毒品危害防制條例第4條第2項、第18條
第1項前段、第19條第1項，刑法第11條、第47條第1項、第59條
、第51條第5款、第38條之1第1項、第3項，判決如主文。
本案經檢察官洪明賢提起公訴，檢察官陳昱旗到庭執行職務。
中    華    民    國   109    年    2     月    11    日
                  刑事第二十三庭審判長法  官  李釱任
                                      法  官  梁耀鑌
                                      法  官  連育群
以上正本證明與原本無異。
如不服本判決，應於收受送達後20日內向本院提出上訴書狀，其
未敘述上訴之理由者並得於提起上訴後20日內向本院補提理由書
（均須按他造當事人之人數附繕本）「切勿逕送上級法院」。
                                      書記官  廖紫喬
中    華    民    國    109   年    2     月    11    日
附錄：本案論罪科刑法條全文      
毒品危害防制條例第4條
製造、運輸、販賣第一級毒品者，處死刑或無期徒刑；處無期徒
刑者，得併科新臺幣 2 千萬元以下罰金。
製造、運輸、販賣第二級毒品者，處無期徒刑或 7 年以上有期
徒刑，得併科新臺幣 1 千萬元以下罰金。
製造、運輸、販賣第三級毒品者，處 7 年以上有期徒刑，得併
科新臺幣 7 百萬元以下罰金。
製造、運輸、販賣第四級毒品者，處 5 年以上 12 年以下有期
徒刑，得併科新臺幣 3 百萬元以下罰金。
製造、運輸、販賣專供製造或施用毒品之器具者，處 1 年以上
7 年以下有期徒刑，得併科新臺幣 1 百萬元以下罰金。
前五項之未遂犯罰之。

附表一
編號 交易事實經過情形 補強證據 原判決主文 本院判決主文 １ 周文兆基於意圖營利販賣第二級毒品之犯意，於108年4月4日中午12時16分至12時51分許，以所持用之0000000000號行動電話與持用0000000000號行動電話之林俊明聯繫交易事宜後，於108年4月4日中午12時55分許，在新竹市北區成德一街某處，將0.8公克之甲基安非他命以2000元之代價販賣予林俊明，並向林俊明收取現金2000元。 證人林俊明於警詢、偵查之證述（偵字第8187號卷第40、41、59頁）、0000000000號行動電話之通訊監察譯文編號001、003、004（ 同上卷第46頁） 周文兆販賣第二級毒品，累犯，處有期徒刑參年玖月。 扣案如附表二編號２所示之物沒收之；未扣案之新臺幣貳仟元沒收之，於全部或一部不能沒收或不宜執行沒收時，追徵其價額。 上訴駁回。 ２  周文兆基於意圖營利販賣第二級毒品之犯意，於108年4月4日晚上7時34分至9時59分許，以所持用之0000000000號行動電話與持用0000000000號行動電話之林俊明聯繫交易事宜後，於108年4月4日晚上10時30分許，在新竹縣○○鄉○○路000號林俊明住處，將0.4公克之甲基安非他命以1000元之代價販賣予林俊明，林俊明並於事後將積欠之現金1000元補予周文兆。 證人林俊明於警詢、偵查之證述（同上卷第41、 59、60頁）、0000000000號行動電話之通訊監察譯文編號006、010（同上卷第46、 47頁） 周文兆販賣第二級毒品，累犯，處有期徒刑參年捌月。 扣案如附表二編號２所示之物沒收之；未扣案之新臺幣壹仟元沒收之，於全部或一部不能沒收或不宜執行沒收時，追徵其價額。 上訴駁回。 ３ 周文兆基於意圖營利販賣第二級毒品之犯意，於108年6月4日下午4時23分許，以所持用之0000000000號行動電話與持用0000000000號行動電話之林俊明聯繫交易事宜後，於同日下午4時43分許，在新竹市○○街00號2樓周文兆居處，將0.4公克之甲基安非他命以1000元之代價販賣予林俊明，並向林俊明收取現金1000元。 證人林俊明於警詢、偵查之證述（同上卷第42、 60頁）、0000000000號行動電話之通訊監察譯文編號064（同上卷第48頁） 周文兆販賣第二級毒品，累犯，處有期徒刑參年捌月。 扣案如附表二編號２所示之物沒收之；未扣案之新臺幣壹仟元沒收之，於全部或一部不能沒收或不宜執行沒收時，追徵其價額。 上訴駁回。 ４ 周文兆基於意圖營利販賣第二級毒品之犯意，於108年6月12日下午5時40分至5時41分許，以所持用之0000000000號行動電話與持用0000000000、0000000000號行動電話之林俊明聯繫交易事宜後，於同日下午6時許，在新竹市○○街00號2樓周文兆居處，將0.8公克之甲基安非他命以2000元之代價販賣予林俊明，並向林俊明收取現金2000元。 證人林俊明於警詢、偵查之證述（同上卷第42、 60頁）、0000000000號行動電話之通訊監察譯文編號076、077（同上卷第49頁） 周文兆販賣第二級毒品，累犯，處有期徒刑參年玖月。 扣案如附表二編號２所示之物沒收之；未扣案之新臺幣貳仟元沒收之，於全部或一部不能沒收或不宜執行沒收時，追徵其價額。 上訴駁回。 ５ 周文兆基於意圖營利販賣第二級毒品之犯意，於108年6月13日晚上6時45分許，以所持用之0000000000號行動電話與使用00-0000000號公用電話之林俊明聯繫交易事宜後，於同日晚上6時45分許，在新竹市○○街00號2樓周文兆居處，將0.8公克之甲基安非他命以2000元之代價販賣予林俊明，並向林俊明收取現金2000元。 證人林俊明於警詢、偵查之證述（同上卷第42、 60、61頁）、0000000000號行動電話之通訊監察譯文編號083（同上卷第49頁） 周文兆販賣第二級毒品，累犯，處有期徒刑參年玖月。 扣案如附表二編號２所示之物沒收之；未扣案之新臺幣貳仟元沒收之，於全部或一部不能沒收或不宜執行沒收時，追徵其價額。 上訴駁回。 ６ 周文兆基於意圖營利販賣第二級毒品之犯意，於108年6月29日中午11時43分許至12時28分許，以所持用之0000000000號行動電話與使用00-0000000號市內電話之林俊明聯繫交易事宜後，於同日中午12時40分許，在新竹縣○○鄉○○路000號林俊明住處，將0.8公克之甲基安非他命以2000元之代價販賣予林俊明，並向林俊明收取現金2000元。 證人林俊明於警詢、偵查之證述（同上卷第42、 61頁）、0000000000號行動電話之通訊監察譯文編號143、145（同上卷第50頁） 周文兆販賣第二級毒品，累犯，處有期徒刑參年玖月。 扣案如附表二編號２所示之物沒收之；未扣案之新臺幣貳仟元沒收之，於全部或一部不能沒收或不宜執行沒收時，追徵其價額。 上訴駁回。 ７ 周文兆基於意圖營利販賣第二級毒品之犯意，於108年6月9日晚上11時38分許，以所持用之0000000000號行動電話與持用0000000000號行動電話之謝丁臺聯繫交易事宜後，於108年6月9日晚上11時50分許，在新竹市○○街00號周文兆居處樓下，將1公克之甲基安非他命以3000元之代價販賣予謝丁臺，嗣並收取現金3000元。 證人謝丁臺於警詢、偵查之證述（同上卷第11、 26頁）、0000000000號行動電話之通訊監察譯文編號069（同上卷第15頁） 周文兆販賣第二級毒品，累犯，處有期徒刑參年玖月。 扣案如附表二編號２所示之物沒收之；未扣案之新臺幣參仟元沒收之，於全部或一部不能沒收或不宜執行沒收時，追徵其價額。 上訴駁回。 ８ 周文兆基於意圖營利販賣第二級毒品之犯意，於108年6月16日下午3時44分許，以所持用之0000000000號行動電話與持用0000000000號行動電話之謝丁臺聯繫交易事宜後，於108年6月16日下午4、5時許，在新竹縣竹北市中正西路某超商前，將1公克之甲基安非他命以3000元之代價販賣予謝丁臺，當場並向謝丁臺收取現金800元，並於相隔1、2日後由謝丁臺將積欠之現金2200元補予周文兆。 證人謝丁臺於警詢、偵查之證述（同上卷第11、 26、27頁）、0000000000號行動電話之通訊監察譯文編號089（同上卷第16頁） 周文兆販賣第二級毒品，累犯，處有期徒刑柒年肆月。 扣案如附表二編號２所示之物沒收之；未扣案之新臺幣參仟元沒收之，於全部或一部不能沒收或不宜執行沒收時，追徵其價額。 原判決撤銷。 周文兆販賣第二級毒品，累犯，處有期徒刑參年拾月。 扣案如附表二編號２所示之物沒收之；未扣案之新臺幣參仟元沒收之，於全部或一部不能沒收或不宜執行沒收時，追徵其價額。 ９ 周文兆基於意圖營利販賣第二級毒品之犯意，於108年6月30日中午12時31分至晚上9時11分許，以所持用之0000000000號行動電與持用0000000000號行動電話之謝丁臺聯繫交易事宜後，於108年6月30日晚上約10時許，在新竹市○區○○路000號4樓謝丁臺住處，將1公克之甲基安非他命以3000元之代價販賣予謝丁臺，並向謝丁臺收取現金3000元。 證人謝丁臺於警詢、偵查之證述（同上卷第11、 27頁）、0000000000號行動電話之通訊監察譯文編號147至149（同上卷第16頁） 周文兆販賣第二級毒品，累犯，處有期徒刑柒年肆月。 扣案如附表二編號２所示之物沒收之；未扣案之新臺幣參仟元沒收之，於全部或一部不能沒收或不宜執行沒收時，追徵其價額。 原判決撤銷。 周文兆販賣第二級毒品，累犯，處有期徒刑參年拾月。 扣案如附表二編號２所示之物沒收之；未扣案之新臺幣參仟元沒收之，於全部或一部不能沒收或不宜執行沒收時，追徵其價額。 １０  周文兆基於意圖營利販賣第二級毒品之犯意，於108年7月3日下午3時36分至4時20分許，以所持用之0000000000號行動電話與持用0000000000號行動電話之謝丁臺聯繫交易事宜後，於108年7月3日下午5時許，在新竹市○區○○路000號4樓謝丁臺住處，將1公克之甲基安非他命以3000元之代價販賣予謝丁臺，並向謝丁臺收取現金3000元。 證人謝丁臺於警詢、偵查之證述（同上卷第11、 12、27頁）、0000000000號行動電話之通訊監察譯文編號151、153（同上卷第17頁） 周文兆販賣第二級毒品，累犯，處有期徒刑柒年肆月。 扣案如附表二編號１所示之物沒收銷燬之，如附表二編號２所示之物沒收之；未扣案之新臺幣參仟元沒收之，於全部或一部不能沒收或不宜執行沒收時，追徵其價額。 原判決撤銷。 周文兆販賣第二級毒品，累犯，處有期徒刑參年拾月。 扣案如附表二編號１所示之物沒收銷燬之，如附表二編號２所示之物沒收之；未扣案之新臺幣參仟元沒收之，於全部或一部不能沒收或不宜執行沒收時，追徵其價額。 

附表二
編號 名稱及數量 備註 １ 甲基安非他命4 包 驗前合計毛重1.6公克 ２ 行動電話1 支 含0000000000號SIM卡1張（IMEI：000000000000000）